# 母公司接受控股东无偿捐赠子公司股权，长投调整的价值是在个别报表上调整还是在 ...

提问人：Doron 时间：2022-03-25 15:34:09
陈总您好，请问母公司接受控股股东无偿捐赠子公司股权，长投调增的价值是在个别报表上调整还是在合并报表上调整？
一、案例背景
母公司母公司控股股东为个人甲个人甲，母公司母公司持有 子公司子公司 A 80%股份，甲甲持有 子公司子公司 A 20%股份。 2020 年 12 月 31 日，甲将子公司A的全部股份无偿转让给 母公司。在转让时点，子公司A的可辨认净资产价值合计为 300 万元，子公司A的所有者权益构成如下：
A公司所有者权益构成：金额（万元）实收资本-母公司 80 实收资本-甲 20 未分配利润 200 合合 计 300
二、二、 问题
（（一一））母公司母公司 长 投投 调 增增价价 值 的的确确定定？？
方式①：长投调增价值=20 万元
方式②：长投调增价值=300*20%=60 万元
（（二二）） 账务处 理是否合适？适？
借：长期股权投资
贷：资本公积-资本溢价
理由：根据“财政部.关于做好执行会计准则企业 2008 年年报工作的通知.财会函［ 2008 ］ 60 号” 8．企业接受的捐赠和债务豁免，按照会计准则规定符合确认条件的，通常应当确认为当期收益。
如果接受控股股东或控股股东的子公司直接或间接的捐赠，从从 经济实质 上判断属于控股股 东对 企企 业 的的 资 本性投入，， 应 作作 为权 益性交易，，相相关关利得利得 计 入所有者 权 益益（（ 资 本公本公 积 ））。。
（（三三）） 长 投投 调 增增的价的价 值 是在个是在个 别报 表上表上 调 整整 还 是在合并 报 表上表上 调 整整？？
方式①：个别报表
方式②：合并报表
方式③：用于合并的个别报表

回答人：chenyiwei
母公司受赠少数股权在个别报表层面的入账价值建议为该20%少数股权的公允价值。个别报表层面的账务处理为：借：长期股权投资，贷：资本公积——资本溢价。
合并报表层面按权益性交易原则处理。

提问人：Doron 时间：2022-03-27 15:38:09
感谢陈总！但是如果是在个别报表处理，那么根据《企业会计准则第 2 号——长期股权投资》第六条　除企业合并形成的长期股权投资以外，其他方式取得的长期股权投资，应当按照下列规定确定其初始投资成本：（一）以支付现金取得的长期股权投资，应当按照实际支付的购买价款作为初始投资成本。初始投资成本包括与取得长期股权投资直接相关的费用、税金及其他必要支出。
（二）以发行权益性证券取得的长期股权投资，应当按照发行权益性证券的公允价值作为初始投资成本。与发行权益性证券直接相关的费用，应当按照《企业会计准则第 37 号——金融工具列报》的有关规定确定。
（三）通过非货币性资产交换取得的长期股权投资，其初始投资成本应当按照《企业会计准则第 7 号——非货币性资产交换》的有关规定确定。
（四）通过债务重组取得的长期股权投资，其初始投资成本应当按照《企业会计准则第 12 号——债务重组》的有关规定确定。
因为控股股东是无偿转让给母公司的，所以母公司取得该项长期股权投资支付的现金对价是 0 元。那那么么在形式上，，母公司的个 别报 表是不用 进 行行 账务处 理的理的，，但在合并 报 表表 层 面面，，需要按照 权 益益性交易性交易，，按照公允价 值 确确 认长 期股期股 权 投投 资 的价的价 值 ，对吧？

回答人：chenyiwei
个别报表层面也应按受赠股权的公允价值进行处理。